【裁判字號】    99,訴,775
【裁判日期】    991122
【裁判案由】    毒品危害防制條例
【裁判全文】
臺灣基隆地方法院刑事判決               99年度訴字第775號
公  訴  人  臺灣基隆地方法院檢察署檢察官
被      告  陳志成
指定辯護人  本院公設辯護人林富貴
上列被告因違反毒品危害防制條例案件，經檢察官提起公訴（99
年度偵字第4432號），本院判決如下：
    主  文
陳志成所犯如附表「所犯罪名」欄所示之罪，均累犯，處刑各如
附表「宣告刑」欄所示之刑，應執行有期徒刑玖年。扣案之分裝
袋壹佰捌拾只、電子磅秤壹台、Anycall 廠牌行動電話壹支及
販賣第一級毒品所得之財物LG廠牌行動電話壹支（內含SIM 卡壹
張）、新台幣壹仟伍佰元，沒收之；未扣案之販賣第一級毒品所
得之財物新台幣壹萬陸仟伍佰元，沒收之，如全部或一部不能沒
收時，以其財產抵償之。
    事  實
一、陳志成前因重利案件，經臺灣高等法院以93年度上更（一）
    字第707 號判決判處有期徒刑1 年確定，並經臺灣高等法院
    依據中華民國96年罪犯減刑條例之規定，以96年度聲減字第
    1193號裁定減刑為有期徒刑6 月，於民國96年7 月16日執行
    完畢。詎其未知悔悟，明知海洛因為毒品危害防制條例列管
    之第一級毒品，依法不得販賣、持有，竟以每公克新台幣（
    下同）5,000 元之價格，購入第一級毒品海洛因後，以每1
    公克海洛因攙入0.5 公克葡萄糖之比例稀釋，再以每公克約
    7,500 元之價格，於下列時、地，販賣第一級毒品海洛因予
    謝泓霈、蕭宏祺、邱顯欽、張大章、蘇純玲、詹哲榮、藍水
    河；嗣警於99年9 月15日下午5 時50分許，在基隆市○○○
    路208 巷200 號基隆長庚醫院情人湖院區，對陳志成執行搜
    索，查扣陳志成所有供與蕭宏祺、邱顯欽、蘇純玲、詹哲榮
    、藍水河聯絡如附表編號2 至20所示犯行所用之Anycall 廠
    牌之行動電話1 支（內含門號0000000000號SIM 卡1 張）及
    陳志成於如附表編號19所示時、地，販賣第一級毒品海洛因
    予藍水河所得之LG廠牌行動電話1 支（內含SIM 卡1 張）後
    ，警方復於同日下午6 時30分許，在陳志成位於基隆市安樂
    區○○○路135 巷32號5 樓之租屋處執行搜索，查獲陳志成
    所有供販賣第一級毒品犯罪所用之電子磅秤1 台、預備盛裝
    第一級毒品以供販賣之包裝袋183 只及陳志成於如附表編號
    20所示時、地，販賣第一級毒品海洛因予蘇純玲所得之現金
    1,500 元，始悉上情：
（一）謝泓霈以其使用門號0000000000號行動電話與陳志成使用
      門號0000000000號行動電話聯絡後，陳志成於如附表編號
      1 所示之時、地，以如附表編號1 「金額」欄所示之價格
      ，販賣如附表編號1 所示數量之第一級毒品海洛因予謝泓
      霈。
（二）蕭宏祺以其使用門號0000000000號行動電話與陳志成使用
      門號0000000000號行動電話聯絡後，陳志成於如附表編號
      2 、3 、8 、9 、10、11、12、17所示之時、地，以如附
      表編號2 、3 、8 、9 、10、11、12、17「金額」欄所示
      之價格，販賣如附表編號2 、3 、8 、9 、10、11、12、
      17所示數量之第一級毒品海洛因予蕭宏祺。
（三）邱顯欽以其使用門號0000000000號行動電話門號與陳志成
      使用門號0000000000號行動電話聯絡後，陳志成於如附表
      編號4 、5 、6 、7 所示之時、地，以如附表編號4 、5
      、6 、7 「金額」欄所示之價格，販賣如附表編號4 、5
      、6 、7 所示數量之第一級毒品海洛因予邱顯欽。
（四）邱顯欽與張大章推由邱顯欽以其使用門號0000000000號行
      動電話門號與陳志成使用門號0000000000號行動電話聯絡
      後，陳志成於如附表編號13、18所示之時、地，以如附表
      編號13、18「金額」欄所示之價格，販賣如附表編號13、
      18所示數量之第一級毒品海洛因予邱顯欽與張大章。
（五）蘇純玲以其使用門號0000000000號行動電話門號與陳志成
      使用門號0000000000號行動電話聯絡後，陳志成於如附表
      編號14、20所示之時、地，以如附表編號14、20「金額」
      欄所示之價格，販賣如附表編號14、20所示數量之第一級
      毒品海洛因予蘇純玲。
（六）詹哲榮以其使用不詳門號之行動電話門號與陳志成使用門
      號0000000000號行動電話聯絡後，陳志成於如附表編號15
      所示之時、地，以如附表編號15「金額」欄所示之價格，
      販賣如附表編號15所示數量之第一級毒品海洛因予詹哲榮
      。
（七）藍水河以其使用門號0000000000號行動電話門號與陳志成
      使用門號0000000000號行動電話聯絡後，陳志成於如附表
      編號16、19所示之時、地，以如附表編號16、19「金額」
      欄所示之價格，販賣如附表編號16、19所示數量之第一級
      毒品海洛因予藍水河。
二、案經基隆市警察局第四分局報請臺灣基隆地方法院檢察署檢
    察官偵查起訴。
    理  由
壹、證據能力方面
一、按被告以外之人於偵查中向檢察官所為之陳述，除顯有不可
    信之情況者外，得為證據，刑事訴訟法第159 條之1 第2 項
    定有明文。經查，證人謝泓霈、邱顯欽、張大章、藍水河、
    蘇純玲、蕭宏祺於偵查中向檢察官所為之陳述，業經具結，
    且自筆錄內容觀之，並無不正取供之情事，而無顯不可信之
    情況，依上開規定，自有證據能力。
二、次按被告以外之人於審判外之言詞或書面陳述，除法律有規
    定者外，不得作為證據；惟被告以外之人於審判外之陳述，
    經當事人於審判程序同意作為證據，法院審酌該言詞陳述或
    書面陳述作成時之情況，認為適當者，亦得為證據；當事人
    、代理人或辯護人於法院調查證據時，知有刑事訴訟法第
    159 條第1 項不得為證據之情形，而未於言詞辯論終結前聲
    明異議者，視為有前項之同意，刑事訴訟法第159 條第1 項
    及第159 條之5 分別定有明文。本件證人謝泓霈、邱顯欽、
    張大章、藍水河、蘇純玲、詹哲榮、蕭宏祺於警詢時之證述
    ，雖為被告陳志成本人以外之人於審判外之言詞陳述，然經
    本院於審判程序提示予被告及辯護人並告以要旨，經被告及
    辯護人表示無意見，且未聲明異議，又本院審酌上開證人警
    詢筆錄之記載，並無不正取供之情事，且證人於警詢時並無
    具結之可能，故就此審判外言詞陳述作成時之情況，應認為
    適當，依前揭法條意旨，得援為本案證據。
三、另按通訊監察錄音之譯文，僅屬依據監聽錄音結果予以翻譯
    之文字，固具文書證據之外觀，但實際上仍應認監聽所得之
    錄音帶或光碟，始屬調查犯罪所得之證物，此乃刑事訴訟法
    第165 條之1 第2 項所稱之證物，如其蒐證程序合法，並經
    合法調查，自具證據能力，故檢察官如提出通訊監察錄音之
    譯文為其證據方法，實乃以其監聽所得之錄音帶或光碟，為
    調查犯罪所得之證物，法院本應依刑事訴訟法第165 條之1
    所列之方法調查，以判斷該錄音帶或光碟是否與通訊監察錄
    音之譯文相符，而監聽錄音製作之譯文，雖通常為偵查犯罪
    機關單方面製作，然若被告或訴訟關係人對其真實性並無爭
    執，經法院於審判期日提示譯文供當事人辨認、表示意見並
    為辯論者，程序自屬適法（最高法院95年度台上字第295 號
    、94年度台上字第4665號判決可資參照）。本件警方對於相
    關行動電話施以通訊監察，事前均經本院依法核發通訊監察
    書，此有通訊監察書及電話附表在卷可參（見臺灣基隆地方
    法院檢察署99年度偵字第4432號卷第65至70頁），程序未見
    違法情事；又警方依通訊監察錄音所製作之譯文，經本院提
    示予被告及辯護人，其等對於譯文之真實性並無爭執，依上
    開說明，本案卷內相關通訊監察譯文應有證據能力。
貳、事實認定方面
    上開事實，業據被告坦承不諱，復有如附表「證據」欄所載
    之證據可佐，足認被告之自白與事實相符，事證明確，被告
    之犯行應堪認定。
、法律適用方面
一、按海洛因為毒品危害防制條例第2 條第2 項第1 款所列管之
    第一級毒品，被告於如附表所示時、地，販賣海洛因予謝泓
    霈、蕭宏祺、邱顯欽、張大章、蘇純玲、藍水河及詹哲榮之
    行為，係犯毒品危害防制條例第4 條第1 項之販賣第一級毒
    品罪。
二、被告持有第一級毒品海洛因之低度行為，應為販賣之高度行
    為所吸收，不另論罪。
三、被告於如附表編號13、18所示時、地，同時販賣第一級毒品
    海洛因予邱顯欽與張大章，均係以一行為同時觸犯二罪名，
    為同種想像競合犯，各僅論以一罪。
四、另按刑法於94年2 月2 日修正公布，於95年7 月1 日起施行
    ，基於刑罰公平原則之考量，杜絕僥倖之犯罪心理，並避免
    易致鼓勵犯罪之誤解，修正後刑法已刪除第56條連續犯之規
    定，行為人反覆實行之犯罪行為茍係在刑法修正施行後者，
    因法律之修正已生阻斷連續犯之法律效果，除認應合於接續
    犯、繼續犯、集合犯等實質上一罪關係而以一罪論處外，基
    於一罪一罰之刑罰公平性，自應併合處罰；所謂「集合犯」
    ，係指立法者所制定之犯罪構成要件中，本即預定有數個同
    種類行為而反覆實行之犯罪而言，故是否集合犯之判斷，客
    觀上自應斟酌法律規範之本來意涵、實現該犯罪目的之必要
    手段、社會生活經驗中該犯罪必然反覆實行之常態及社會通
    念等，主觀上則視其反覆實施之行為是否出於行為人之一個
    犯意，並秉持刑罰公平原則，加以判斷之，而行為人多次販
    毒品之行為，未必皆出於行為人之一個犯意決定，故販賣毒
    品之罪，難認係集合犯之罪。又依刑法第56條修正理由之說
    明，謂「對繼續犯同一罪名之罪者，均適用連續犯之規定論
    處，不無鼓勵犯罪之嫌，亦使國家刑罰權之行使發生不合理
    之現象」、「基於連續犯原為數罪之本質及刑罰公平原則之
    考量，爰刪除有關連續犯之規定」等語，即係將本應各自獨
    立評價之數罪，回歸本來就應賦予複數法律效果之原貌，因
    此，就刑法修正施行後多次販賣毒品之犯行，採一罪一罰，
    始符合立法本旨（最高法院96年度台上字第7052號判決可資
    參照）。本件被告所為如附表所示各次販賣毒品之犯行，均
    係在刑法修正施行後所為，且販賣時、地均相異，難認係在
    密切接近之時、地，分數個舉動以接續或反覆施行之行為，
    與接續犯之概念非合，參酌上開所述，即應予以分論併罰。
五、被告曾受如事實欄所載之徒刑執行完畢，此有臺灣高等法院
    被告前案紀錄表供參，其受徒刑之執行完畢，再為如附表所
    示各次販賣第一級毒品之犯行，係於5 年以內故意再犯有期
    徒刑以上之罪，均為累犯，本應分別依刑法第47條第1 項之
    規定加重其刑，惟因販賣第一級毒品罪之法定刑為死刑或無
    期徒刑，依刑法第64條第1 項及第65條第1 項之規定，均不
    得加重，故不予加重其刑。
六、另按犯毒品危害防制條例第4 條至第8 條之罪於偵查及審判
    中均自白者，減輕其刑，毒品危害防制條例第17條第2 項定
    有明文。本件被告對於如附表編號1 至12、14至20所示販賣
    第一級毒品之犯行，於偵查及審判中均自白不諱，即應依上
    開規定減輕其刑。另被告於99年9 月16日接受檢察官訊問時
    ，經檢察官訊問是否於99年9 月6 日販賣第一級毒品海洛因
    予邱顯欽後，被告答稱「我忘記了」（見前開偵查卷第104
    頁），可見當時被告雖未就如附表編號13所示犯行，為明確
    之認罪陳述，然被告亦未就該次犯行為否認之表示，而檢察
    官於99年9 月16日對被告向本院聲請羈押，本院訊問被告對
    於本案警方移送書所載犯罪事實之意見時，被告陳稱「我所
    有販賣海洛因的犯罪事實我都認罪」（見本院99年9 月16日
    訊問筆錄第1 至2 頁），足見被告已有就全數犯罪事實自白
    之意，縱使本案警方移送書未記載如附表編號13所示之犯罪
    事實，然被告於99年9 月16日接受本院訊問時，業經檢察官
    訊問有無於99年9 月6 日販賣海洛因予邱顯欽等情，足認被
    告於同日接受本院訊問時，係在對於如附表編號13所示犯罪
    事實已有認識之情形下，為全部認罪之陳述，堪信被告應有
    就如附表編號13所示犯行自白之意；至於被告固非在檢察官
    訊問時，對如附表編號13所示犯罪事實為自白之表示，然本
    院於99年9 月16日訊問被告時，本案尚未起訴，仍在偵查階
    段，且檢察官於99年9 月16日後，未再次訊問被告，使被告
    得以在檢察官訊問時，就如附表編號13所示之犯行為自白之
    陳述，參酌毒品危害防制條例第17條第2 項規定以減刑鼓勵
    行為人自白犯罪之立法目的，自應為對於被告有利之認定，
    亦即被告於99年9 月16日在本院訊問時，就如附表編號13所
    示犯行所為之自白，應符合毒品危害防制條例第17條第2 項
    所定「於偵查中自白」之要件，復因被告於本院審理期間，
    對於如附表編號13所示之犯罪事實坦承不諱，是就被告所為
    該次犯行，亦應依首揭規定減輕其刑。
七、再按犯罪之情狀顯可憫恕，認科以最低度刑仍嫌過重者，得
    酌量減輕其刑，刑法第59條定有明文。本件被告所為如附表
    所示犯行，均係犯販賣第一級毒品罪，該罪之法定刑為死刑
    或無期徒刑，因被告各次販賣毒品之數量非屬鉅量，所得不
    法利益之數額亦非鉅額，認就被告所為各次犯行，依上揭毒
    品危害防制條例第17條第2 項之規定減輕其刑後，猶嫌過重
    ，爰依刑法第59條之規定，遞予減輕其刑。
八、爰審酌被告為圖賺取不法利得，竟販賣第一級毒品，增加海
    洛因在社會流通之危險性，對於國民健康及社會秩序之危害
    非微，法治觀念已有嚴重偏差，然被告對於所為犯行坦承不
    諱，足見其尚知悔悟，犯後態度良好，且其販賣毒品之數量
    及所獲利得之數額均非鉅額等一切情狀，認檢察官具體求處
    有期徒刑18年，尚屬過重，而分別量處如附表「宣告刑」欄
    所示之刑，並依法定其應執行之刑。
九、檢察官固指被告以販毒牟利，於短期內為多次犯行，有犯罪
    之習慣，請求宣告強制工作等情，惟依刑法第90條第1 項之
    規定觀之，行為人需有犯罪之習慣或因遊蕩或懶惰成習而犯
    罪，始得依該項規定，於刑之執行前，令其入勞動場所強制
    工作，而被告雖為賺取不法利得而為本件販賣毒品之犯行，
    然被告辯稱其從事綁鋼筋之工作10餘年，每月工作日數約為
    20日，每日工資2,500 元，因其需扶養母親及子女，工作所
    得支付扶養費用後，不足其購買毒品施用，始為本件犯行等
    情，而被告確因施用第一級毒品海洛因案件，經本院以99年
    度毒聲字第252 號裁定令入勒戒處所觀察、勒戒，此有本院
    刑事裁定在卷可參，堪信被告上開辯解應非虛妄，尚難僅以
    被告販賣毒品之次數非屬單一，逕認被告有犯罪之習慣或因
    遊蕩或懶惰成習而犯罪，自難認與刑法第90條第1 項之規定
    相符，故檢察官上開主張非屬有據。
十、沒收部分
（一）按犯毒品危害防制條例第4 條至第9 條之罪者，其供犯罪
      所用或因犯罪所得之財物，均沒收之，如全部或一部不能
      沒收時，追徵其價額或以其財產抵償之，毒品危害防制條
      例第19條第1 項定有明文；又因毒品危害防制條例第19條
      第1 項係採義務沒收主義，故犯罪所得之對價，不問其中
      成本若干，利潤多少，均應全部諭知沒收，且該條所稱「
      追徵其價額」者，必限於所沒收之物為金錢以外之其他財
      物而無法沒收時，始應追徵其價額，使其繳納與原物相當
      之價額，如所得財物為金錢而無法沒收時，應以其財產抵
      償之，而不發生追徵價額之問題（最高法院93年度台上字
      第2743號、95年度台上字第3133號判決意旨參照）。本件
      被告以如附表「金額」欄所示之價格，販賣第一級毒品海
      洛因予謝泓霈、蕭宏祺、邱顯欽、張大章、蘇純玲、詹哲
      榮、藍水河，是就被告因本件犯罪所得之財物，均應依毒
      品危害防制條例第19條第1 項之規定宣告沒收；而除被告
      因如附表編號19、20所示販賣第一級毒品所得之財物即LG
      廠牌行動電話1 支（內含SIM 卡1 張）及現金1,500 元業
      經扣案外，被告因本件犯罪所得之財物未據扣案，就未扣
      案部分，如全部或一部不能沒收時，被告應負以財產抵償
      之責任。另扣案之Anycall 廠牌行動電話1 支，係被告所
      有供與邱顯欽、藍水河、蘇純玲、詹哲榮、蕭宏祺聯絡如
      附表編號2 至20所示販賣第一級毒品犯罪所用之物；又扣
      案之電子磅秤1 台，為被告所有供為如附表所示犯罪所用
      之物，業經被告供承在卷（見本院準備程序筆錄第3 頁）
      ，即應依首揭規定宣告沒收。
（二）扣案之分裝袋183 只，為被告所有預備供盛裝第一級毒品
      海洛因用以販售之物，已據被告坦認無誤（見本院準程序
      筆錄第3 頁），足見該等分裝袋係屬被告所有供犯罪預備
      之物，應依刑法第38條第1 項第2 款之規定宣告沒收。
（三）警方於99年9 月15日下午，在被告身上查扣之白色粉末1
      包（毛重0.34公克），經初步鑑驗後，固含有第一級毒品
      海洛因之成分，此有基隆市警察局第四分局查獲毒品危害
      防制條例案毒品初步鑑驗報告單及鑑驗結果照片在卷供參
      （見前開檢察署99年度偵字第4432號卷第71、77頁），惟
      被告陳稱其為警查獲時，係前往醫院喝美沙冬，原計畫其
      自醫院離去後，將該包海洛因販賣予詹哲榮，未及交易即
      為警查獲等情（見本院99年10月11日訊問筆錄第2 至3 頁
      ），足見被告係在與買方見面前為警查獲，是難認該包海
      洛因與被告所為如附表所示犯行具有關聯性；另警方於99
      年9 月15日下午，在被告前址租屋處，查扣之白色粉末1
      包（毛重0.43公克），經初步鑑驗後，亦含有第一級毒品
      海洛因之成分，此有基隆市警察局第四分局查獲毒品危害
      防制條例案毒品初步鑑驗報告單及鑑驗結果照片在卷供參
      （見前開檢察署99年度偵字第4432號卷第72、78頁），然
      被告辯稱該包海洛因係供其自行施用等情（見本院99年10
      月11日訊問筆錄第2 至3 頁），因被告確有施用第一級毒
      品海洛因之行為，已如前述，堪信被告上開所辯應屬可採
      ，復無證據足以證明警方於99年9 月15日查獲之上開2 包
      海洛因與被告所為本件販賣第一級毒品之犯行有何關聯性
      ，自無從於本案中宣告沒收銷燬。再者，扣案之門號0000
      000000號SIM 卡1 張，雖係被告用以與邱顯欽、藍水河、
      蘇純玲、詹哲榮、蕭宏祺聯絡販賣第一級毒品犯罪所用之
      物，然該張SIM 卡係張氏架向臺灣大哥大股份有限公司申
      辦使用，該SIM 卡自啟用日起即歸張氏架所有，門號於終
      止或解除契約時不須繳回，此有本院卷附門號申辦人資料
      及臺灣大哥大股份有限公司96年4 月10日法大字第096032
      645 號函附卷可稽，亦即該張SIM 卡非屬被告所有之物，
      自無從宣告沒收，附此敘明。
據上論斷，應依刑事訴訟法第299 條第1 項前段，毒品危害防制
條例第4 條第1 項、第17條第2 項、第19條第1 項，刑法第11條
前段、第55條、第47條第1 項、第59條、第38條第1 項第2 款、
第51條第5 款，判決如主文。
本案經檢察官周懷廉到庭執行職務。
中    華    民    國    99    年    11    月    22    日
                  刑事第三庭審判長法    官  陳志祥
                                  法    官  黃梅淑
                                  法    官  邰婉玲
以上正本證明與原本無異。
如不服本判決應於收受送達後10日內向本院提出上訴書狀，並應
敘述具體理由；其未敘述上訴理由者，應於上訴期間屆滿後20日
內向本院補提理由書（均須按他造當事人之人數附繕本）「切勿
逕送上級法院」。
中    華    民    國    99    年    11    月    22    日
                                  書 記 官  王惠萍
附錄論罪法條：
毒品危害防制條例第4 條第1 項
製造、運輸、販賣第一級毒品者，處死刑或無期徒刑；處無期徒
刑者，得併科新臺幣 2 千萬元以下罰金。
附表
┌──┬────┬──────┬───┬────┬─────┬─────────┬────┬──────┐
│編號│  時間  │    地點    │ 對象 │  金額  │   數量   │      證據        │所犯罪名│   宣告刑   │
│    │        │            │      │（新台幣│          │                  │        │            │
│    │        │            │      │）      │          │                  │        │            │
├──┼────┼──────┼───┼────┼─────┼─────────┼────┼──────┤
│ 1  │99年4 月│基隆市○○街│謝泓霈│2,000 元│1 包（毛重│1.被告之自白      │陳志成販│處有期徒刑捌│
│    │28日下午│295 號      │      │        │0.3 公克）│(1)警詢（99年度偵字│賣第一級│年。扣案之分│
│    │1 時許  │            │      │        │          │  第4432號卷第11頁│毒品，累│裝袋壹佰捌拾│
│    │        │            │      │        │          │  ）              │犯。    │只、電子磅│
│    │        │            │      │        │          │(2)偵查（同上偵卷第│        │秤壹台，沒收│
│    │        │            │      │        │          │  103 頁）        │        │之；未扣案之│
│    │        │            │      │        │          │(3)本院（本院99年9 │        │販賣第一級毒│
│    │        │            │      │        │          │  月16日訊問筆錄第│        │品所得之財物│
│    │        │            │      │        │          │  2 頁、99年10月11│        │新台幣貳仟元│
│    │        │            │      │        │          │  日訊問筆錄第2 頁│        │，沒收之，如│
│    │        │            │      │        │          │  、準備程序筆錄第│        │全部或一部不│
│    │        │            │      │        │          │  2 頁、審判筆錄第│        │能沒收時，以│
│    │        │            │      │        │          │  11頁）          │        │其財產抵償之│
│    │        │            │      │        │          │2.證人謝泓霈之證述│        │。          │
│    │        │            │      │        │          │(1)警詢（99年度偵字│        │            │
│    │        │            │      │        │          │  第4432號卷第19頁│        │            │
│    │        │            │      │        │          │  ）              │        │            │
│    │        │            │      │        │          │(2)偵查（同上偵卷第│        │            │
│    │        │            │      │        │          │  125 至126 頁）  │        │            │
│    │        │            │      │        │          │3.扣案之分裝袋183 │        │            │
│    │        │            │      │        │          │  只、電子磅秤1 台│        │            │
├──┼────┼──────┼───┼────┼─────┼─────────┼────┼──────┤
│ 2  │99年8 月│基隆市○○街│蕭宏祺│500 元  │1 包（毛重│1.被告之自白      │陳志成販│處有期徒刑捌│
│    │6 日晚間│媽祖廟旁洗車│      │        │0.15公克）│(1)警詢（99年度偵字│賣第一級│年。扣案之分│
│    │9 時30分│場          │      │        │          │  第4432號卷第13頁│毒品，累│裝袋壹佰捌拾│
│    │許      │            │      │        │          │  ）              │犯。    │只、電子磅│
│    │        │            │      │        │          │(2)偵查（同上偵卷第│        │秤壹台及    │
│    │        │            │      │        │          │  105 頁）        │        │Anycall 廠牌│
│    │        │            │      │        │          │(3)本院（本院99年10│        │之行動電話壹│
│    │        │            │      │        │          │  11日訊問筆錄第2 │        │支，沒收之；│
│    │        │            │      │        │          │  、3 頁、準備程序│        │未扣案之販賣│
│    │        │            │      │        │          │  筆錄第2 頁、審判│        │第一級毒品所│
│    │        │            │      │        │          │  筆錄第11頁）    │        │得之財物新台│
│    │        │            │      │        │          │2.證人蕭宏祺之證述│        │幣伍佰元，沒│
│    │        │            │      │        │          │(1)警詢（99年度偵字│        │收之，如全部│
│    │        │            │      │        │          │  第4432號卷第48頁│        │或一部不能沒│
│    │        │            │      │        │          │  ）              │        │收時，以其財│
│    │        │            │      │        │          │(2)偵查（同上偵卷第│        │產抵償之。  │
│    │        │            │      │        │          │  122 頁）        │        │            │
│    │        │            │      │        │          │3.0000000000號行動│        │            │
│    │        │            │      │        │          │  電話與0000000000│        │            │
│    │        │            │      │        │          │  號行動電話之通訊│        │            │
│    │        │            │      │        │          │  監察譯文（99年度│        │            │
│    │        │            │      │        │          │  偵字第4432號卷第│        │            │
│    │        │            │      │        │          │  52頁）          │        │            │
│    │        │            │      │        │          │4.扣案之分裝袋183 │        │            │
│    │        │            │      │        │          │  只、電子磅秤1 台│        │            │
│    │        │            │      │        │          │  及Anycall 廠牌行│        │            │
│    │        │            │      │        │          │  動電話1 支（內含│        │            │
│    │        │            │      │        │          │  0000000000號SIM │        │            │
│    │        │            │      │        │          │  卡1 張）        │        │            │
├──┼────┼──────┼───┼────┼─────┼─────────┼────┼──────┤
│ 3  │99年8 月│基隆市基金一│蕭宏祺│500 元  │1 包（淨重│1.被告之自白      │陳志成販│處有期徒刑捌│
│    │18日晚間│路135 巷口  │      │        │0.07公克）│(1)警詢（99年度偵字│賣第一級│年。扣案之分│
│    │10時30分│            │      │        │          │  第4432號卷第13頁│毒品，累│裝袋壹佰捌拾│
│    │許      │            │      │        │          │  ）              │犯。    │只、電子磅│
│    │        │            │      │        │          │(2)偵查（同上偵卷第│        │秤壹台及    │
│    │        │            │      │        │          │  105 頁）        │        │Anycall 廠牌│
│    │        │            │      │        │          │(3)本院（本院99年9 │        │之行動電話壹│
│    │        │            │      │        │          │  月16日訊問筆錄第│        │支，沒收之；│
│    │        │            │      │        │          │  2 頁、99年10月11│        │未扣案之販賣│
│    │        │            │      │        │          │  日訊問筆錄第2 、│        │第一級毒品所│
│    │        │            │      │        │          │  3 頁、準備程序筆│        │得之財物新台│
│    │        │            │      │        │          │  錄第2 頁、審判筆│        │幣伍佰元，沒│
│    │        │            │      │        │          │  錄第11頁）      │        │收之，如全部│
│    │        │            │      │        │          │2.證人蕭宏祺之自白│        │或一部不能沒│
│    │        │            │      │        │          │(1)警詢（99年度偵字│        │收時，以其財│
│    │        │            │      │        │          │  第4432號卷第48頁│        │產抵償之。  │
│    │        │            │      │        │          │  反面）          │        │            │
│    │        │            │      │        │          │(2)偵查（同上偵卷第│        │            │
│    │        │            │      │        │          │  122 頁）        │        │            │
│    │        │            │      │        │          │3.0000000000號行動│        │            │
│    │        │            │      │        │          │  電話與0000000000│        │            │
│    │        │            │      │        │          │  號行動電話之通訊│        │            │
│    │        │            │      │        │          │  監察譯文（99年度│        │            │
│    │        │            │      │        │          │  偵字第4432號卷第│        │            │
│    │        │            │      │        │          │  52頁）          │        │            │
│    │        │            │      │        │          │4.扣案之分裝袋183 │        │            │
│    │        │            │      │        │          │  只、電子磅秤1 台│        │            │
│    │        │            │      │        │          │  及Anycall 廠牌行│        │            │
│    │        │            │      │        │          │  動電話1 支（內含│        │            │
│    │        │            │      │        │          │  0000000000號SIM │        │            │
│    │        │            │      │        │          │  卡1 張）        │        │            │
├──┼────┼──────┼───┼────┼─────┼─────────┼────┼──────┤
│ 4  │99年8 月│基隆市○○路│邱顯欽│1,000 元│1 包（毛重│1.被告之自白      │陳志成販│處有期徒刑捌│
│    │19日晚間│舊遠東戲院  │      │        │0.15公克）│(1)警詢（99年度偵字│賣第一級│年。扣案之分│
│    │9 時30分│            │      │        │          │  第4432號卷第11頁│毒品，累│裝袋壹佰捌拾│
│    │許      │            │      │        │          │  頁反面）        │犯。    │只、電子磅│
│    │        │            │      │        │          │(2)偵查（同上偵卷第│        │秤壹台及    │
│    │        │            │      │        │          │  103至104 頁）   │        │Anycall 廠牌│
│    │        │            │      │        │          │(3)本院（本院99年9 │        │之行動電話壹│
│    │        │            │      │        │          │  月16日訊問筆錄第│        │支，沒收之；│
│    │        │            │      │        │          │  2 頁、99年10月11│        │未扣案之販賣│
│    │        │            │      │        │          │  日訊問筆錄第2、 │        │第一級毒品所│
│    │        │            │      │        │          │  3 頁、準備程序筆│        │得之財物新台│
│    │        │            │      │        │          │  錄第2 頁、審判筆│        │幣壹仟元，沒│
│    │        │            │      │        │          │  錄第11頁）      │        │收之，如全部│
│    │        │            │      │        │          │2.證人邱顯欽之證述│        │或一部不能沒│
│    │        │            │      │        │          │(1)警詢（99年度偵字│        │收時，以其財│
│    │        │            │      │        │          │  第4432號卷第22、│        │產抵償之。  │
│    │        │            │      │        │          │  23頁）          │        │            │
│    │        │            │      │        │          │(2)偵查（99年度毒偵│        │            │
│    │        │            │      │        │          │  字第1651號卷第41│        │            │
│    │        │            │      │        │          │  頁）            │        │            │
│    │        │            │      │        │          │3.0000000000號行動│        │            │
│    │        │            │      │        │          │  電話與0000000000│        │            │
│    │        │            │      │        │          │  號行動電話之通訊│        │            │
│    │        │            │      │        │          │  監察譯文（99年度│        │            │
│    │        │            │      │        │          │  偵字第4432號卷第│        │            │
│    │        │            │      │        │          │  25頁）          │        │            │
│    │        │            │      │        │          │4.扣案之分裝袋183 │        │            │
│    │        │            │      │        │          │  只、電子磅秤1 台│        │            │
│    │        │            │      │        │          │  及Anycall 廠牌行│        │            │
│    │        │            │      │        │          │  動電話1 支（內含│        │            │
│    │        │            │      │        │          │  0000000000號SIM │        │            │
│    │        │            │      │        │          │  卡1 張）        │        │            │
├──┼────┼──────┼───┼────┼─────┼─────────┼────┼──────┤
│ 5  │99年8 月│基隆市基金一│邱顯欽│500 元  │1 包（毛重│1.被告之自白      │陳志成販│處有期徒刑捌│
│    │20日下午│路長庚醫院情│      │        │0.15公克）│(1)警詢（99年度偵字│賣第一級│年。扣案之分│
│    │5 時30分│人湖院區    │      │        │          │  第4432號卷第11頁│毒品，累│裝袋壹佰捌拾│
│    │許      │            │      │        │          │  反面）          │犯。    │只、電子磅│
│    │        │            │      │        │          │(2)偵查（同上偵卷第│        │秤壹台及    │
│    │        │            │      │        │          │  104 頁）        │        │Anycall 廠牌│
│    │        │            │      │        │          │(3)本院（本院99年9 │        │之行動電話壹│
│    │        │            │      │        │          │  月16日訊問筆錄第│        │支，沒收之；│
│    │        │            │      │        │          │  2 頁、99年10月11│        │未扣案之販賣│
│    │        │            │      │        │          │  日訊問筆錄第2 、│        │第一級毒品所│
│    │        │            │      │        │          │  3 頁、準備程序筆│        │得之財物新台│
│    │        │            │      │        │          │  錄第2 頁、審判筆│        │幣伍佰元，沒│
│    │        │            │      │        │          │  錄第11頁）      │        │收之，如全部│
│    │        │            │      │        │          │2.證人邱顯欽之證述│        │或一部不能沒│
│    │        │            │      │        │          │(1)警詢（99年度偵字│        │收時，以其財│
│    │        │            │      │        │          │  第4432號卷第22頁│        │產抵償之。  │
│    │        │            │      │        │          │  反面）          │        │            │
│    │        │            │      │        │          │(2)偵查（99年度毒偵│        │            │
│    │        │            │      │        │          │  字第1651號卷第41│        │            │
│    │        │            │      │        │          │  頁）            │        │            │
│    │        │            │      │        │          │3.0000000000號行動│        │            │
│    │        │            │      │        │          │  電話與0000000000│        │            │
│    │        │            │      │        │          │  號行動電話之通訊│        │            │
│    │        │            │      │        │          │  監察譯文（99年度│        │            │
│    │        │            │      │        │          │  偵字第4432號卷第│        │            │
│    │        │            │      │        │          │  25至26頁）      │        │            │
│    │        │            │      │        │          │4.扣案之分裝袋183 │        │            │
│    │        │            │      │        │          │  只、電子磅秤1 台│        │            │
│    │        │            │      │        │          │  及Anycall 廠牌行│        │            │
│    │        │            │      │        │          │  動電話1 支（內含│        │            │
│    │        │            │      │        │          │  0000000000號SIM │        │            │
│    │        │            │      │        │          │  卡1 張）        │        │            │
├──┼────┼──────┼───┼────┼─────┼─────────┼────┼──────┤
│ 6  │99年8 月│基隆市○○路│邱顯欽│1,000 元│1 包（毛重│1.被告之自白      │陳志成販│處有期徒刑捌│
│    │21日中午│舊遠東戲院  │      │        │0.15公克）│(1)警詢（99年度偵字│賣第一級│年。扣案之分│
│    │12時30分│            │      │        │          │  第4432號卷第11頁│毒品，累│裝袋壹佰捌拾│
│    │時      │            │      │        │          │  反面至第12頁）  │犯。    │只、電子磅│
│    │        │            │      │        │          │(2)偵查（同上偵卷第│        │秤壹台及    │
│    │        │            │      │        │          │  104 頁）        │        │Anycall 廠牌│
│    │        │            │      │        │          │(3)本院（本院99年9 │        │之行動電話壹│
│    │        │            │      │        │          │  月16日訊問筆錄第│        │支，沒收之；│
│    │        │            │      │        │          │  2 頁、99年10月11│        │未扣案之販賣│
│    │        │            │      │        │          │  日訊問筆錄第2 、│        │第一級毒品所│
│    │        │            │      │        │          │  3 頁、準備程序筆│        │得之財物新台│
│    │        │            │      │        │          │  錄第2 頁、審判筆│        │幣壹仟元，沒│
│    │        │            │      │        │          │  錄第11頁）      │        │收之，如全部│
│    │        │            │      │        │          │2.證人邱顯欽之證述│        │或一部不能沒│
│    │        │            │      │        │          │(1)警詢（99年度偵字│        │收時，以其財│
│    │        │            │      │        │          │  第4432號卷第22頁│        │產抵償之。  │
│    │        │            │      │        │          │  反面）          │        │            │
│    │        │            │      │        │          │(2)偵查（99年度毒偵│        │            │
│    │        │            │      │        │          │  字第1651號卷第41│        │            │
│    │        │            │      │        │          │  頁）            │        │            │
│    │        │            │      │        │          │3.0000000000號行動│        │            │
│    │        │            │      │        │          │  電話與0000000000│        │            │
│    │        │            │      │        │          │  號行動電話之通訊│        │            │
│    │        │            │      │        │          │  監察譯文（99年度│        │            │
│    │        │            │      │        │          │  偵字第4432號卷第│        │            │
│    │        │            │      │        │          │  26頁）          │        │            │
│    │        │            │      │        │          │4.扣案之分裝袋183 │        │            │
│    │        │            │      │        │          │  只、電子磅秤1 台│        │            │
│    │        │            │      │        │          │  及Anycall 廠牌行│        │            │
│    │        │            │      │        │          │  動電話1 支（內含│        │            │
│    │        │            │      │        │          │  0000000000號SIM │        │            │
│    │        │            │      │        │          │  卡1 張）        │        │            │
├──┼────┼──────┼───┼────┼─────┼─────────┼────┼──────┤
│ 7  │99年8 月│基隆市○○路│邱顯欽│1,000 元│1 包（毛重│1.被告之自白      │陳志成販│處有期徒刑捌│
│    │21日晚間│舊遠東戲院  │      │        │0.15公克）│(1)警詢（99年度偵字│賣第一級│年。扣案之分│
│    │7 時50分│            │      │        │          │  第4432號卷第12頁│毒品，累│裝袋壹佰捌拾│
│    │許      │            │      │        │          │  ）              │犯。    │只、電子磅│
│    │        │            │      │        │          │(2)偵查（同上偵卷第│        │秤壹台及    │
│    │        │            │      │        │          │  104 頁）        │        │Anycall 廠牌│
│    │        │            │      │        │          │(3)本院（本院99年9 │        │之行動電話壹│
│    │        │            │      │        │          │  月16日訊問筆錄第│        │支，沒收之；│
│    │        │            │      │        │          │  2 頁、99年10月11│        │未扣案之販賣│
│    │        │            │      │        │          │  日訊問筆錄第2 、│        │第一級毒品所│
│    │        │            │      │        │          │  3 頁、準備程序筆│        │得之財物新台│
│    │        │            │      │        │          │  錄第2 頁、審判筆│        │幣壹仟元，沒│
│    │        │            │      │        │          │  錄第11頁）      │        │收之，如全部│
│    │        │            │      │        │          │2.證人邱顯欽之證述│        │或一部不能沒│
│    │        │            │      │        │          │(1)警詢（99年度偵字│        │收時，以其財│
│    │        │            │      │        │          │  第4432號卷第22頁│        │產抵償之。  │
│    │        │            │      │        │          │  反面）          │        │            │
│    │        │            │      │        │          │(2)偵查（99年度毒偵│        │            │
│    │        │            │      │        │          │  字第1651號卷第41│        │            │
│    │        │            │      │        │          │  頁）            │        │            │
│    │        │            │      │        │          │3.0000000000號行動│        │            │
│    │        │            │      │        │          │  電話與0000000000│        │            │
│    │        │            │      │        │          │  號行動電話之通訊│        │            │
│    │        │            │      │        │          │  監察譯文（99年度│        │            │
│    │        │            │      │        │          │  偵字第4432號卷第│        │            │
│    │        │            │      │        │          │  26頁）          │        │            │
│    │        │            │      │        │          │4.扣案之分裝袋183 │        │            │
│    │        │            │      │        │          │  只、電子磅秤1 台│        │            │
│    │        │            │      │        │          │  及Anycall 廠牌行│        │            │
│    │        │            │      │        │          │  動電話1 支（內含│        │            │
│    │        │            │      │        │          │  0000000000號SIM │        │            │
│    │        │            │      │        │          │  卡1 張）        │        │            │
├──┼────┼──────┼───┼────┼─────┼─────────┼────┼──────┤
│ 8  │99年8 月│基隆市基金一│蕭宏祺│500 元  │1 包（毛重│1.被告之自白      │陳志成販│處有期徒刑捌│
│    │26日下午│路135 巷口西│      │        │0.15公克）│(1)警詢（99年度偵字│賣第一級│年。扣案之分│
│    │2 時45分│藥房        │      │        │          │  第4432號卷第13頁│毒品，累│裝袋壹佰捌拾│
│    │許      │            │      │        │          │  ）              │犯。    │只、電子磅│
│    │        │            │      │        │          │(2)偵查（同上偵卷第│        │秤壹台及    │
│    │        │            │      │        │          │  105 至106 頁）  │        │Anycall 廠牌│
│    │        │            │      │        │          │(3)本院（本院99年9 │        │之行動電話壹│
│    │        │            │      │        │          │  月16日訊問筆錄第│        │支，沒收之；│
│    │        │            │      │        │          │  2 頁、99年10月11│        │未扣案之販賣│
│    │        │            │      │        │          │  日訊問筆錄第2 、│        │第一級毒品所│
│    │        │            │      │        │          │  3 頁、準備程序筆│        │得之財物新台│
│    │        │            │      │        │          │  錄第2 頁、審判筆│        │幣伍佰元，沒│
│    │        │            │      │        │          │  錄第11頁）      │        │收之，如全部│
│    │        │            │      │        │          │2.證人蕭宏祺之證述│        │或一部不能沒│
│    │        │            │      │        │          │(1)警詢（99年度偵字│        │收時，以其財│
│    │        │            │      │        │          │  第4432號卷第48頁│        │產抵償之。  │
│    │        │            │      │        │          │  反面至第49頁）  │        │            │
│    │        │            │      │        │          │(2)偵查（同上偵卷第│        │            │
│    │        │            │      │        │          │  第122 頁）      │        │            │
│    │        │            │      │        │          │3.0000000000號行動│        │            │
│    │        │            │      │        │          │  電話與0000000000│        │            │
│    │        │            │      │        │          │  號行動電話之通訊│        │            │
│    │        │            │      │        │          │  監察譯文（99年度│        │            │
│    │        │            │      │        │          │  偵字第4432號卷第│        │            │
│    │        │            │      │        │          │  52頁）          │        │            │
│    │        │            │      │        │          │4.扣案之分裝袋183 │        │            │
│    │        │            │      │        │          │  只、電子磅秤1 台│        │            │
│    │        │            │      │        │          │  及Anycall 廠牌行│        │            │
│    │        │            │      │        │          │  動電話1 支（內含│        │            │
│    │        │            │      │        │          │  0000000000號SIM │        │            │
│    │        │            │      │        │          │  卡1 張）        │        │            │
├──┼────┼──────┼───┼────┼─────┼─────────┼────┼──────┤
│ 9  │99年8 月│基隆市基金一│蕭宏祺│500 元  │1 包（淨重│1.被告之自白      │陳志成販│處有期徒刑捌│
│    │27日晚間│路135 巷口  │      │        │0.07公克）│(1)警詢（99年度偵字│賣第一級│年。扣案之分│
│    │9 時15分│            │      │        │          │  第4432號卷第13頁│毒品，累│裝袋壹佰捌拾│
│    │許      │            │      │        │          │  反面）          │犯。    │只、電子磅│
│    │        │            │      │        │          │(2)偵查（同上偵卷第│        │秤壹台及    │
│    │        │            │      │        │          │  106 頁）        │        │Anycall 廠牌│
│    │        │            │      │        │          │(3)本院（本院99年9 │        │之行動電話壹│
│    │        │            │      │        │          │  月16日訊問筆錄第│        │支，沒收之；│
│    │        │            │      │        │          │  2 頁、99年10月11│        │未扣案之販賣│
│    │        │            │      │        │          │  日訊問筆錄第2 、│        │第一級毒品所│
│    │        │            │      │        │          │  3 頁、準備程序筆│        │得之財物新台│
│    │        │            │      │        │          │  錄第2 頁、審判筆│        │幣伍佰元，沒│
│    │        │            │      │        │          │  錄第11頁）      │        │收之，如全部│
│    │        │            │      │        │          │2.證人蕭宏祺之證述│        │或一部不能沒│
│    │        │            │      │        │          │(1)警詢（99年度偵字│        │收時，以其財│
│    │        │            │      │        │          │  第4432號卷第49頁│        │產抵償之。  │
│    │        │            │      │        │          │  ）              │        │            │
│    │        │            │      │        │          │(2)偵查（同上偵卷第│        │            │
│    │        │            │      │        │          │  第122 頁）      │        │            │
│    │        │            │      │        │          │3.0000000000號行動│        │            │
│    │        │            │      │        │          │  電話與0000000000│        │            │
│    │        │            │      │        │          │  號行動電話之通訊│        │            │
│    │        │            │      │        │          │  監察譯文（99年度│        │            │
│    │        │            │      │        │          │  偵字第4432號卷第│        │            │
│    │        │            │      │        │          │  52頁）          │        │            │
│    │        │            │      │        │          │4.扣案之分裝袋183 │        │            │
│    │        │            │      │        │          │  只、電子磅秤1 台│        │            │
│    │        │            │      │        │          │  及Anycall 廠牌行│        │            │
│    │        │            │      │        │          │  動電話1 支（內含│        │            │
│    │        │            │      │        │          │  0000000000號SIM │        │            │
│    │        │            │      │        │          │  卡1 張）        │        │            │
├──┼────┼──────┼───┼────┼─────┼─────────┼────┼──────┤
│ 10 │99年8 月│基隆市基金一│蕭宏祺│500 元  │1 包（淨重│1.被告之自白      │陳志成販│處有期徒刑捌│
│    │27日晚間│路135 巷口  │      │        │0.07公克）│(1)警詢（99年度偵字│賣第一級│年。扣案之分│
│    │11時20分│            │      │        │          │  第4432號卷第13頁│毒品，累│裝袋壹佰捌拾│
│    │許      │            │      │        │          │  反面）          │犯      │只、電子磅│
│    │        │            │      │        │          │(2)偵查（同上偵卷第│        │秤壹台及    │
│    │        │            │      │        │          │  106 頁）        │        │Anycall 廠牌│
│    │        │            │      │        │          │(3)本院（本院99年9 │        │之行動電話壹│
│    │        │            │      │        │          │  月16日訊問筆錄第│        │支，沒收之；│
│    │        │            │      │        │          │  2 頁、99年10月11│        │未扣案之販賣│
│    │        │            │      │        │          │  日訊問筆錄第2 、│        │第一級毒品所│
│    │        │            │      │        │          │  3 頁、準備程序筆│        │得之財物新台│
│    │        │            │      │        │          │  錄第2 頁、審判筆│        │幣伍佰元，沒│
│    │        │            │      │        │          │  錄第11頁）      │        │收之，如全部│
│    │        │            │      │        │          │2.證人蕭宏祺之證述│        │或一部不能沒│
│    │        │            │      │        │          │(1)警詢（99年度偵字│        │收時，以其財│
│    │        │            │      │        │          │  第4432號卷第49頁│        │產抵償之。  │
│    │        │            │      │        │          │  ）              │        │            │
│    │        │            │      │        │          │(2)偵查（同上偵卷第│        │            │
│    │        │            │      │        │          │  第122 頁）      │        │            │
│    │        │            │      │        │          │3.0000000000號行動│        │            │
│    │        │            │      │        │          │  電話與0000000000│        │            │
│    │        │            │      │        │          │  號行動電話之通訊│        │            │
│    │        │            │      │        │          │  監察譯文（99年度│        │            │
│    │        │            │      │        │          │  偵字第4432號卷第│        │            │
│    │        │            │      │        │          │  52頁）          │        │            │
│    │        │            │      │        │          │4.扣案之分裝袋183 │        │            │
│    │        │            │      │        │          │  只、電子磅秤1 台│        │            │
│    │        │            │      │        │          │  及Anycall 廠牌行│        │            │
│    │        │            │      │        │          │  動電話1 支（內含│        │            │
│    │        │            │      │        │          │  0000000000號SIM │        │            │
│    │        │            │      │        │          │  卡1 張）        │        │            │
├──┼────┼──────┼───┼────┼─────┼─────────┼────┼──────┤
│ 11 │99年8 月│基隆市基金一│蕭宏祺│500 元  │1 包（毛重│1.被告之自白      │陳志成販│處有期徒刑捌│
│    │28日晚間│路135 巷口  │      │        │0.07公克）│(1)警詢（99年度偵字│賣第一級│年。扣案之分│
│    │9 時35分│            │      │        │          │  第4432號卷第13頁│毒品，累│裝袋壹佰捌拾│
│    │許      │            │      │        │          │  反面）          │犯。    │只、電子磅│
│    │        │            │      │        │          │(2)偵查（同上偵卷第│        │秤壹台及    │
│    │        │            │      │        │          │  106 頁）        │        │Anycall 廠牌│
│    │        │            │      │        │          │(3)本院（本院99年9 │        │之行動電話壹│
│    │        │            │      │        │          │  月16日訊問筆錄第│        │支，沒收之；│
│    │        │            │      │        │          │  2 頁、99年10月11│        │未扣案之販賣│
│    │        │            │      │        │          │  日訊問筆錄第2 、│        │第一級毒品所│
│    │        │            │      │        │          │  3 頁、準備程序筆│        │得之財物新台│
│    │        │            │      │        │          │  錄第2 頁、審判筆│        │幣伍佰元，沒│
│    │        │            │      │        │          │  錄第11頁）      │        │收之，如全部│
│    │        │            │      │        │          │2.證人蕭宏祺之證述│        │或一部不能沒│
│    │        │            │      │        │          │(1)警詢（99年度偵字│        │收時，以其財│
│    │        │            │      │        │          │  第4432號卷第49頁│        │產抵償之。  │
│    │        │            │      │        │          │  反面）          │        │            │
│    │        │            │      │        │          │(2)偵查（同上偵卷第│        │            │
│    │        │            │      │        │          │  第122 頁）      │        │            │
│    │        │            │      │        │          │3.0000000000號行動│        │            │
│    │        │            │      │        │          │  電話與0000000000│        │            │
│    │        │            │      │        │          │  號行動電話之通訊│        │            │
│    │        │            │      │        │          │  監察譯文（99年度│        │            │
│    │        │            │      │        │          │  偵字第4432號卷第│        │            │
│    │        │            │      │        │          │  52頁）          │        │            │
│    │        │            │      │        │          │4.扣案之分裝袋183 │        │            │
│    │        │            │      │        │          │  只、電子磅秤1 台│        │            │
│    │        │            │      │        │          │  及Anycall 廠牌行│        │            │
│    │        │            │      │        │          │  動電話1 支（內含│        │            │
│    │        │            │      │        │          │  0000000000號SIM │        │            │
│    │        │            │      │        │          │  卡1 張）        │        │            │
├──┼────┼──────┼───┼────┼─────┼─────────┼────┼──────┤
│ 12 │99年8 月│基隆市基金一│蕭宏祺│500 元  │1 包（毛重│1.被告之自白      │陳志成販│處有期徒刑捌│
│    │29日下午│路135巷口   │      │        │0.07公克）│(1)警詢（99年度偵字│賣第一級│年。扣案之分│
│    │2 時10分│            │      │        │          │  第4432號卷第14頁│毒品，累│裝袋壹佰捌拾│
│    │許      │            │      │        │          │  ）              │犯。    │只、電子磅│
│    │        │            │      │        │          │(2)偵查（同上偵卷第│        │秤壹台及    │
│    │        │            │      │        │          │  106 頁）        │        │Anycall 廠牌│
│    │        │            │      │        │          │(3)本院（本院99年9 │        │之行動電話壹│
│    │        │            │      │        │          │  月16日訊問筆錄第│        │支，沒收之；│
│    │        │            │      │        │          │  2 頁、99年10月11│        │未扣案之販賣│
│    │        │            │      │        │          │  日訊問筆錄第2 、│        │第一級毒品所│
│    │        │            │      │        │          │  3 頁、準備程序筆│        │得之財物新台│
│    │        │            │      │        │          │  錄第2 頁、審判筆│        │幣伍佰元，沒│
│    │        │            │      │        │          │  錄第11頁）      │        │收之，如全部│
│    │        │            │      │        │          │2.證人蕭宏祺之證述│        │或一部不能沒│
│    │        │            │      │        │          │(1)警詢（99年度偵字│        │收時，以其財│
│    │        │            │      │        │          │  第4432號卷第49頁│        │產抵償之。  │
│    │        │            │      │        │          │  反面至第50頁）  │        │            │
│    │        │            │      │        │          │(2)偵查（同上偵卷第│        │            │
│    │        │            │      │        │          │  第122 頁）      │        │            │
│    │        │            │      │        │          │3.0000000000號行動│        │            │
│    │        │            │      │        │          │  電話與0000000000│        │            │
│    │        │            │      │        │          │  號行動電話之通訊│        │            │
│    │        │            │      │        │          │  監察譯文（99年度│        │            │
│    │        │            │      │        │          │  偵字第4432號卷第│        │            │
│    │        │            │      │        │          │  52頁）          │        │            │
│    │        │            │      │        │          │4.扣案之分裝袋183 │        │            │
│    │        │            │      │        │          │  只、電子磅秤1 台│        │            │
│    │        │            │      │        │          │  及Anycall 廠牌行│        │            │
│    │        │            │      │        │          │  動電話1 支（內含│        │            │
│    │        │            │      │        │          │  0000000000號SIM │        │            │
│    │        │            │      │        │          │  卡1 張）        │        │            │
├──┼────┼──────┼───┼────┼─────┼─────────┼────┼──────┤
│ 13 │99年9 月│基隆市○○街│邱顯欽│1,000 元│1 包（毛重│1.被告於本院之自白│陳志成販│處有期徒刑捌│
│    │6 日某時│101 號附近  │張大章│        │0.25公克）│  （本院99年9 月16│賣第一級│年。扣案之分│
│    │        │            │      │        │          │  日訊問筆錄第2 頁│毒品，累│裝袋壹佰捌拾│
│    │        │            │      │        │          │  、99年10月11日訊│犯      │只、電子磅│
│    │        │            │      │        │          │  問筆錄第2 、3 頁│        │秤壹台及    │
│    │        │            │      │        │          │  、準備程序筆錄第│        │Anycall 廠牌│
│    │        │            │      │        │          │  2 頁、審判筆錄第│        │之行動電話壹│
│    │        │            │      │        │          │  11頁）          │        │支，沒收之；│
│    │        │            │      │        │          │2.證人邱顯欽於偵查│        │未扣案之販賣│
│    │        │            │      │        │          │  中之證述（99年度│        │第一級毒品所│
│    │        │            │      │        │          │  偵字第4432號卷第│        │得之財物新台│
│    │        │            │      │        │          │  41頁）          │        │幣壹仟元，沒│
│    │        │            │      │        │          │3.證人張大章之證述│        │收之，如全部│
│    │        │            │      │        │          │(1)警詢（99年度偵字│        │或一部不能沒│
│    │        │            │      │        │          │  第4432號卷第29頁│        │收時，以其財│
│    │        │            │      │        │          │  反面）          │        │產抵償之。  │
│    │        │            │      │        │          │(2)偵查（99年度毒偵│        │            │
│    │        │            │      │        │          │  字第1651號卷第41│        │            │
│    │        │            │      │        │          │  頁）            │        │            │
│    │        │            │      │        │          │4.扣案之分裝袋183 │        │            │
│    │        │            │      │        │          │  只、電子磅秤1 台│        │            │
│    │        │            │      │        │          │  及Anycall 廠牌行│        │            │
│    │        │            │      │        │          │  動電話1 支（內含│        │            │
│    │        │            │      │        │          │  0000000000號SIM │        │            │
│    │        │            │      │        │          │  卡1 張）        │        │            │
├──┼────┼──────┼───┼────┼─────┼─────────┼────┼──────┤
│ 14 │99年9 月│基隆市八堵火│蘇純玲│2,500 元│1 包（毛重│1.被告之自白      │陳志成販│處有期徒刑捌│
│    │10日下午│車站        │      │        │0.61公克）│(1)警詢（99年度偵字│賣第一級│年。扣案之分│
│    │3 時50分│            │      │        │          │  第4432號卷第12頁│毒品，累│裝袋壹佰捌拾│
│    │許      │            │      │        │          │  反面）          │犯。    │只、電子磅│
│    │        │            │      │        │          │(2)偵查（同上偵卷第│        │秤壹台及    │
│    │        │            │      │        │          │  105 頁）        │        │Anycall 廠牌│
│    │        │            │      │        │          │(3)本院（本院99年9 │        │之行動電話壹│
│    │        │            │      │        │          │  月16日訊問筆錄第│        │支，沒收之；│
│    │        │            │      │        │          │  2 頁、99年10月11│        │未扣案之販賣│
│    │        │            │      │        │          │  日訊問筆錄第2 、│        │第一級毒品所│
│    │        │            │      │        │          │  3 頁、準備程序筆│        │得之財物新台│
│    │        │            │      │        │          │  錄第2 頁、審判筆│        │幣貳仟伍佰元│
│    │        │            │      │        │          │  錄第11頁）      │        │，沒收之，如│
│    │        │            │      │        │          │2.證人蘇純玲之證述│        │全部或一部不│
│    │        │            │      │        │          │(1)警詢（99年度偵字│        │能沒收時，以│
│    │        │            │      │        │          │  第4432號卷第39頁│        │其財產抵償之│
│    │        │            │      │        │          │  ）              │        │。          │
│    │        │            │      │        │          │(2)偵查（99年度毒偵│        │            │
│    │        │            │      │        │          │  字第1649卷第35頁│        │            │
│    │        │            │      │        │          │  ）              │        │            │
│    │        │            │      │        │          │3.0000000000號行動│        │            │
│    │        │            │      │        │          │  電話與0000000000│        │            │
│    │        │            │      │        │          │  號行動電話之通訊│        │            │
│    │        │            │      │        │          │  監察譯文（99年度│        │            │
│    │        │            │      │        │          │  偵字第4432號卷第│        │            │
│    │        │            │      │        │          │  42頁）          │        │            │
│    │        │            │      │        │          │4.扣案之分裝袋183 │        │            │
│    │        │            │      │        │          │  只、電子磅秤1 台│        │            │
│    │        │            │      │        │          │  及Anycall 廠牌行│        │            │
│    │        │            │      │        │          │  動電話1 支（內含│        │            │
│    │        │            │      │        │          │  0000000000號SIM │        │            │
│    │        │            │      │        │          │  卡1 張）        │        │            │
├──┼────┼──────┼───┼────┼─────┼─────────┼────┼──────┤
│ 15 │99年9 月│基隆市基金一│詹哲榮│1,000 元│1 包（毛重│1.被告之自白      │陳志成販│處有期徒刑捌│
│    │12日晚間│路135 巷口  │      │        │0.2 公克）│(1)偵查（同上偵卷第│賣第一級│年。扣案之分│
│    │8 時許  │            │      │        │          │  105 頁）        │毒品，累│裝袋壹佰捌拾│
│    │        │            │      │        │          │(2)本院（本院99年9 │犯。    │只、電子磅│
│    │        │            │      │        │          │  月16日訊問筆錄第│        │秤壹台及    │
│    │        │            │      │        │          │  2 頁、99年10月11│        │Anycall 廠牌│
│    │        │            │      │        │          │  日訊問筆錄第2 、│        │之行動電話壹│
│    │        │            │      │        │          │  3 頁、準備程序筆│        │支，沒收之；│
│    │        │            │      │        │          │  錄第2 頁、審判筆│        │未扣案之販賣│
│    │        │            │      │        │          │  錄第11頁）      │        │第一級毒品所│
│    │        │            │      │        │          │2.證人詹哲榮於警詢│        │得之財物新台│
│    │        │            │      │        │          │  之證述（99年度偵│        │幣壹仟元，沒│
│    │        │            │      │        │          │  字第4432號卷第43│        │收之，如全部│
│    │        │            │      │        │          │  頁反面至第44頁）│        │或一部不能沒│
│    │        │            │      │        │          │3.扣案之分裝袋183 │        │收時，以其財│
│    │        │            │      │        │          │  只、電子磅秤1 台│        │產抵償之。  │
│    │        │            │      │        │          │  及Anycall 廠牌行│        │            │
│    │        │            │      │        │          │  動電話1 支（內含│        │            │
│    │        │            │      │        │          │  0000000000號SIM │        │            │
│    │        │            │      │        │          │  卡1 張）        │        │            │
├──┼────┼──────┼───┼────┼─────┼─────────┼────┼──────┤
│ 16 │99年9 月│基隆市基金一│藍水河│500 元  │1 包（毛重│1.被告陳志成之自白│陳志成販│處有期徒刑捌│
│    │14日上午│路情人湖路口│      │        │0.07公克）│(1)警詢（99年度偵字│賣第一級│年。扣案之分│
│    │8 時許  │            │      │        │          │  第4432號卷第12頁│毒品，累│裝袋壹佰捌拾│
│    │        │            │      │        │          │  反面）          │犯。    │只、電子磅│
│    │        │            │      │        │          │(2)偵查（同上偵卷第│        │秤壹台及    │
│    │        │            │      │        │          │  104 頁）        │        │Anycall 廠牌│
│    │        │            │      │        │          │(3)本院（本院99年9 │        │之行動電話壹│
│    │        │            │      │        │          │  月16日訊問筆錄第│        │支，沒收之；│
│    │        │            │      │        │          │  2 頁、99年10月11│        │未扣案之販賣│
│    │        │            │      │        │          │  日訊問筆錄第2 、│        │第一級毒品所│
│    │        │            │      │        │          │  3 頁、準備程序筆│        │得之財物新台│
│    │        │            │      │        │          │  錄第2 頁、審判筆│        │幣伍佰元，沒│
│    │        │            │      │        │          │  錄第11頁）      │        │收之，如全部│
│    │        │            │      │        │          │2.證人藍水河之證述│        │或一部不能沒│
│    │        │            │      │        │          │(1)警詢（99年度偵字│        │收時，以其財│
│    │        │            │      │        │          │  第4432號卷第33頁│        │產抵償之。  │
│    │        │            │      │        │          │  ）              │        │            │
│    │        │            │      │        │          │(2)偵查（99年度毒偵│        │            │
│    │        │            │      │        │          │  字第1650號卷第34│        │            │
│    │        │            │      │        │          │  頁）            │        │            │
│    │        │            │      │        │          │3.0000000000號行動│        │            │
│    │        │            │      │        │          │  電話與0000000000│        │            │
│    │        │            │      │        │          │  號行動電話之通訊│        │            │
│    │        │            │      │        │          │  監察譯文（99年度│        │            │
│    │        │            │      │        │          │  偵字第4432號卷第│        │            │
│    │        │            │      │        │          │  36頁）          │        │            │
│    │        │            │      │        │          │4.扣案之分裝袋183 │        │            │
│    │        │            │      │        │          │  只、電子磅秤1 台│        │            │
│    │        │            │      │        │          │  及Anycall 廠牌行│        │            │
│    │        │            │      │        │          │  動電話1 支（內含│        │            │
│    │        │            │      │        │          │  0000000000號SIM │        │            │
│    │        │            │      │        │          │  卡1 張）        │        │            │
├──┼────┼──────┼───┼────┼─────┼─────────┼────┼──────┤
│ 17 │99年9 月│基隆市基金一│蕭宏祺│500 元  │1 包（毛重│1.被告之自白      │陳志成販│處有期徒刑捌│
│    │14日下午│路135 巷口  │      │        │0.07公克）│(1)警詢（99年度偵字│賣第一級│年。扣案之分│
│    │2 時許  │            │      │        │          │  第4432號卷第14頁│毒品，累│裝袋壹佰捌拾│
│    │        │            │      │        │          │  ）              │犯。    │只、電子磅│
│    │        │            │      │        │          │(2)偵查（同上偵卷第│        │秤壹台及    │
│    │        │            │      │        │          │  106 頁）        │        │Anycall 廠牌│
│    │        │            │      │        │          │(3)本院（本院99年9 │        │之行動電話壹│
│    │        │            │      │        │          │  月16日訊問筆錄第│        │支，沒收之；│
│    │        │            │      │        │          │  2 頁、99年10月11│        │未扣案之販賣│
│    │        │            │      │        │          │  日訊問筆錄第2 、│        │第一級毒品所│
│    │        │            │      │        │          │  3 頁、準備程序筆│        │得之財物新台│
│    │        │            │      │        │          │  錄第2 頁、審判筆│        │幣伍佰元，沒│
│    │        │            │      │        │          │  錄第11頁）      │        │收之，如全部│
│    │        │            │      │        │          │2.證人蕭宏祺之證述│        │或一部不能沒│
│    │        │            │      │        │          │(1)警詢（99年度偵字│        │收時，以其財│
│    │        │            │      │        │          │  第4432號卷第50頁│        │產抵償之。  │
│    │        │            │      │        │          │  ）              │        │            │
│    │        │            │      │        │          │(2)偵查（同上偵卷第│        │            │
│    │        │            │      │        │          │  第122 頁）      │        │            │
│    │        │            │      │        │          │3.0000000000號行動│        │            │
│    │        │            │      │        │          │  電話與0000000000│        │            │
│    │        │            │      │        │          │  號行動電話之通訊│        │            │
│    │        │            │      │        │          │  監察譯文（99年度│        │            │
│    │        │            │      │        │          │  偵字第4432號卷第│        │            │
│    │        │            │      │        │          │  52頁）          │        │            │
│    │        │            │      │        │          │4.扣案之分裝袋183 │        │            │
│    │        │            │      │        │          │  只、電子磅秤1 台│        │            │
│    │        │            │      │        │          │  及Anycall 廠牌行│        │            │
│    │        │            │      │        │          │  動電話1 支（內含│        │            │
│    │        │            │      │        │          │  0000000000號SIM │        │            │
│    │        │            │      │        │          │  卡1 張）        │        │            │
├──┼────┼──────┼───┼────┼─────┼─────────┼────┼──────┤
│ 18 │99年9 月│基隆市○○街│邱顯欽│1,000 元│1 包（毛重│1.被告之自白      │陳志成販│處有期徒刑捌│
│    │14日下午│101 號附近  │張大章│        │0.25公克）│(1)警詢（99年度偵字│賣第一級│年。扣案之分│
│    │2 時15分│            │      │        │          │  第4432號卷第12頁│毒品，累│裝袋壹佰捌拾│
│    │許      │            │      │        │          │  ）              │犯      │只、電子磅│
│    │        │            │      │        │          │(2)偵查（同上偵卷第│        │秤壹台及    │
│    │        │            │      │        │          │  103 頁）        │        │Anycall 廠牌│
│    │        │            │      │        │          │(3)本院（本院99年9 │        │之行動電話壹│
│    │        │            │      │        │          │  月16日訊問筆錄第│        │支，沒收之；│
│    │        │            │      │        │          │  2 頁、99年10月11│        │未扣案之販賣│
│    │        │            │      │        │          │  日訊問筆錄第2 、│        │第一級毒品所│
│    │        │            │      │        │          │  3 頁、準備程序筆│        │得之財物新台│
│    │        │            │      │        │          │  錄第2 頁、審判筆│        │幣壹仟元，沒│
│    │        │            │      │        │          │  錄第11頁）      │        │收之，如全部│
│    │        │            │      │        │          │2.證人邱顯欽之證述│        │或一部不能沒│
│    │        │            │      │        │          │(1)警詢（99年度偵字│        │收時，以其財│
│    │        │            │      │        │          │  第4432號卷第21頁│        │產抵償之。  │
│    │        │            │      │        │          │  反面）          │        │            │
│    │        │            │      │        │          │(2)偵查（99年度毒偵│        │            │
│    │        │            │      │        │          │  字第1651號卷第40│        │            │
│    │        │            │      │        │          │  至41頁）        │        │            │
│    │        │            │      │        │          │3.證人張大章之證述│        │            │
│    │        │            │      │        │          │(1)警詢（99年度偵字│        │            │
│    │        │            │      │        │          │  第4432號卷第28頁│        │            │
│    │        │            │      │        │          │  反面至第29頁）  │        │            │
│    │        │            │      │        │          │(2)偵查（99年度毒偵│        │            │
│    │        │            │      │        │          │  字第1651號卷第40│        │            │
│    │        │            │      │        │          │  至41頁）        │        │            │
│    │        │            │      │        │          │4.0000000000號行動│        │            │
│    │        │            │      │        │          │  動電話與00000000│        │            │
│    │        │            │      │        │          │  41號行動電話之通│        │            │
│    │        │            │      │        │          │  訊監察譯文（99年│        │            │
│    │        │            │      │        │          │  度偵字第4432號卷│        │            │
│    │        │            │      │        │          │  第27頁）        │        │            │
│    │        │            │      │        │          │5.查獲現場照片（99│        │            │
│    │        │            │      │        │          │  年度偵字第4432號│        │            │
│    │        │            │      │        │          │  卷第83頁）      │        │            │
│    │        │            │      │        │          │6.扣案毒品之初步鑑│        │            │
│    │        │            │      │        │          │  驗結果及鑑驗結果│        │            │
│    │        │            │      │        │          │  照片（99年度偵字│        │            │
│    │        │            │      │        │          │  第4432號卷第84頁│        │            │
│    │        │            │      │        │          │  、99年度毒偵字第│        │            │
│    │        │            │      │        │          │  1651號卷第32頁）│        │            │
│    │        │            │      │        │          │7.扣案之分裝袋183 │        │            │
│    │        │            │      │        │          │  只、電子磅秤1 台│        │            │
│    │        │            │      │        │          │  及Anycall 廠牌行│        │            │
│    │        │            │      │        │          │  動電話1 支（內含│        │            │
│    │        │            │      │        │          │  0000000000號SIM │        │            │
│    │        │            │      │        │          │  卡1 張）        │        │            │
├──┼────┼──────┼───┼────┼─────┼─────────┼────┼──────┤
│ 19 │99年9 月│基隆市基金一│藍水河│1,000 元│1 包（毛重│1.被告之自白      │陳志成販│處有期徒刑捌│
│    │14日下午│路情人湖路口│      │（以LG廠│0.24公克）│(1)警詢（99年度偵字│賣第一級│年。扣案之分│
│    │5 時20分│            │      │牌之行動│          │  第4432號卷第12頁│毒品，累│裝袋壹佰捌拾│
│    │許      │            │      │電話1 支│          │  反面）          │犯。    │只、電子磅│
│    │        │            │      │抵償）  │          │(2)偵查（同上偵卷第│        │秤壹台、    │
│    │        │            │      │        │          │  104 頁）        │        │Anycall 廠牌│
│    │        │            │      │        │          │(3)本院（本院99年9 │        │之行動電話壹│
│    │        │            │      │        │          │  月16日訊問筆錄第│        │支及販賣第一│
│    │        │            │      │        │          │  2 頁、99年10月11│        │級毒品所得之│
│    │        │            │      │        │          │  日訊問筆錄第2 、│        │財物LG廠牌之│
│    │        │            │      │        │          │  3 頁、準備程序筆│        │行動電話壹支│
│    │        │            │      │        │          │  錄第2 頁、審判筆│        │（內含SIM 卡│
│    │        │            │      │        │          │  錄第11頁）      │        │壹張），沒收│
│    │        │            │      │        │          │2.證人藍水河之證述│        │之。        │
│    │        │            │      │        │          │(1)警詢（99年度偵字│        │            │
│    │        │            │      │        │          │  第4432號卷第32頁│        │            │
│    │        │            │      │        │          │  反面至第33頁）  │        │            │
│    │        │            │      │        │          │(2)偵查（99年度毒偵│        │            │
│    │        │            │      │        │          │  字第1650號卷第34│        │            │
│    │        │            │      │        │          │  頁）            │        │            │
│    │        │            │      │        │          │3.0000000000號行動│        │            │
│    │        │            │      │        │          │  動電話與00000000│        │            │
│    │        │            │      │        │          │  14號行動電話之通│        │            │
│    │        │            │      │        │          │  訊監察譯文（99年│        │            │
│    │        │            │      │        │          │  度偵字第4432號卷│        │            │
│    │        │            │      │        │          │  第36至37頁）    │        │            │
│    │        │            │      │        │          │4.查獲現場照片（99│        │            │
│    │        │            │      │        │          │  年度偵字第4432號│        │            │
│    │        │            │      │        │          │  卷第85頁）      │        │            │
│    │        │            │      │        │          │5.扣案毒品之初步鑑│        │            │
│    │        │            │      │        │          │  驗結果及鑑驗結果│        │            │
│    │        │            │      │        │          │  照片（99年度毒偵│        │            │
│    │        │            │      │        │          │  字第1650號卷第26│        │            │
│    │        │            │      │        │          │  、28頁）        │        │            │
│    │        │            │      │        │          │6.扣案之分裝袋183 │        │            │
│    │        │            │      │        │          │  只、電子磅秤1 台│        │            │
│    │        │            │      │        │          │  、LG廠牌之行動電│        │            │
│    │        │            │      │        │          │  話1 支（內含SIM │        │            │
│    │        │            │      │        │          │  卡1 張）及      │        │            │
│    │        │            │      │        │          │  Anycall 廠牌之行│        │            │
│    │        │            │      │        │          │  動電話1 支（內含│        │            │
│    │        │            │      │        │          │  0000000000號SIM │        │            │
│    │        │            │      │        │          │  卡1 張）        │        │            │
├──┼────┼──────┼───┼────┼─────┼─────────┼────┼──────┤
│ 20 │99年9 月│基隆市八堵火│蘇純玲│2,500 元│1 包（毛重│1.被告之自白      │陳志成販│處有期徒刑捌│
│    │14日下午│車站        │      │        │0.61公克）│(1)警詢（99年度偵字│賣第一級│年。扣案之分│
│    │5 時30分│            │      │        │          │  第4432號卷第13頁│毒品，累│裝袋壹佰捌拾│
│    │許      │            │      │        │          │  ）              │犯。    │只、電子磅│
│    │        │            │      │        │          │(2)偵查（同上偵卷第│        │秤壹台、    │
│    │        │            │      │        │          │  105 頁）        │        │Anycall 廠牌│
│    │        │            │      │        │          │(3)本院（本院99年9 │        │之行動電話壹│
│    │        │            │      │        │          │  月16日訊問筆錄第│        │支及販賣第一│
│    │        │            │      │        │          │  2 頁、99年10月11│        │級毒品所得之│
│    │        │            │      │        │          │  日訊問筆錄第2 、│        │財物新台幣壹│
│    │        │            │      │        │          │  3 頁、準備程序筆│        │仟伍佰元，沒│
│    │        │            │      │        │          │  錄第2 頁、審判筆│        │收之；未扣案│
│    │        │            │      │        │          │  錄第11頁）      │        │之販賣第一級│
│    │        │            │      │        │          │2.證人蘇純玲之證述│        │毒品所得之財│
│    │        │            │      │        │          │(1)警詢（99年度偵字│        │物新台幣壹仟│
│    │        │            │      │        │          │  第4432號卷第38頁│        │元，沒收之，│
│    │        │            │      │        │          │  反面至第40頁）  │        │如全部或一部│
│    │        │            │      │        │          │(2)偵查（99年度毒偵│        │不能沒收時，│
│    │        │            │      │        │          │  字第1649號卷第34│        │以其財產抵償│
│    │        │            │      │        │          │  至35頁）        │        │之。        │
│    │        │            │      │        │          │3.0000000000號行動│        │            │
│    │        │            │      │        │          │  動電話與00000000│        │            │
│    │        │            │      │        │          │  47號行動電話之通│        │            │
│    │        │            │      │        │          │  訊監察譯文（99年│        │            │
│    │        │            │      │        │          │  度偵字第4432號卷│        │            │
│    │        │            │      │        │          │  第42頁）        │        │            │
│    │        │            │      │        │          │4.查獲現場照片（99│        │            │
│    │        │            │      │        │          │  年度偵字第4432號│        │            │
│    │        │            │      │        │          │  卷第86頁）      │        │            │
│    │        │            │      │        │          │5.扣案毒品之初步鑑│        │            │
│    │        │            │      │        │          │  驗結果及鑑驗結果│        │            │
│    │        │            │      │        │          │  照片（99年度毒偵│        │            │
│    │        │            │      │        │          │  字第1649號卷第25│        │            │
│    │        │            │      │        │          │  、26頁）        │        │            │
│    │        │            │      │        │          │6.扣案之現金1,500 │        │            │
│    │        │            │      │        │          │  元、分裝袋183 只│        │            │
│    │        │            │      │        │          │  、電子磅秤1 台及│        │            │
│    │        │            │      │        │          │  Anycall 廠牌行動│        │            │
│    │        │            │      │        │          │  電話1 支（內含09│        │            │
│    │        │            │      │        │          │  00000000號SIM 卡│        │            │
│    │        │            │      │        │          │  1 張）          │        │            │
└──┴────┴──────┴───┴────┴─────┴─────────┴────┴──────┘

司法院資訊處製作；財團法人民間司法改革基金會備份。
